臺灣高等法院刑事判決
109年度上易字第1815號
上  訴  人  
即  被  告  邱琳芯



上列上訴人即被告因恐嚇等案件，不服臺灣基隆地方法院108年
度易字第336號，中華民國109年6月20日第一審判決（起訴案號
：臺灣基隆地方檢察署107年度偵字第6342號），提起上訴，本
院判決如下：
    主      文
上訴駁回。               
    事實及理由
一、證據能力部分：
　㈠按被告以外之人於審判外之言詞或書面陳述，雖不符刑事訴
    訟法第159條之1至第159條之4之規定，而經當事人於審判程
    序同意作為證據，法院審酌該言詞陳述或書面陳述作成時之
    情況，認為適當者，亦得為證據；當事人、代理人或辯護人
    於法院調查證據時，知有第159條第1項不得為證據之情形，
    而未於言詞辯論終結前聲明異議者，視為有前項之同意；刑
    事訴訟法第159條之5定有明文。查本判決下列認定事實所引
    用並經本院提示之被告以外之人於審判外所為之供述證據資
    料，公訴人及上訴人即被告甲○○均同意做為證據，且迄至言
    詞辯論終結前對於證據能力未予爭執亦未聲明異議（見本院
    卷第84、138、139頁），本院審酌上開證據資料製作時之情
    況，尚無違法不當或證明力明顯過低之瑕疵，亦認以之作為
    證據，應屬適當。
　㈡本判決下列認定事實所引用之非供述證據，並無證據證明係
    公務員違背法定程序取得之證據，且與本件待證事實具有自
    然之關聯性，均得作為證據。　　
二、經本院審理結果，認第一審以上訴人即被告㈠如原判決事實
    欄一㈠、㈡部分，均係犯刑法第305條之恐嚇危害安全罪，共2
    罪，均判處有期徒刑2月；㈡如原判決事實欄二部分，則係犯
    刑法第346條第3項、第1款之恐嚇取財未遂罪，依刑法第25
    條第2項未遂規定減輕其刑後，判處有期徒刑4月；應執行有
    期徒刑6月，並均諭知易科罰金折算之標準為新臺幣（下同
    ）1,000元折算1日。其認事用法及量刑均無不當，應予維持
    ，並引用第一審判決書記載之事實、證據及理由（如附件）
    。
三、被告上訴意旨略以：　　
　㈠民國107年7月間，被告因父親生病住院而不知所措，遂急撥
    電話請求告訴人乙○○○協助，然告訴人或拒不接聽或接通後
    將手機置於電視機旁而不出聲，故被告在107年7月30日12點
    56分傳送簡訊給告訴人，簡訊内容則為包含原審判決事實欄
    一㈠所示內容之「吃飯沒？怎麼那麼難找……講幾分鐘電話也
    不願意、…有這麼難唷？還是你要我出現在你面前跟阿飄一
    樣…陰魂不散…我還沒有綁架妳的人内」，此簡訊之真意並非
    被告要綁架告訴人，被告只是單純向告訴人訴說心裡委屈不
    滿，難認有恐嚇之意。
　㈡被告再於107年9月14日19時28分傳送包含原審判決事實欄一㈡
    之簡訊給告訴人，簡訊內容略以「我那個白癡老爸又叫我去
    什麼明心園……你確定有跟他說清楚嗎？我最近睡眠狀況很差
    ，我不希望他又給我找什麼麻煩，你要跟他講清楚嗎？我現
    在很想殺人唷……」等語，顯見被告僅係因父親要求前往明心
    園禪修產生壓力而向告訴人訴吐不滿並陳述現在的心情很想
    殺人，並非如原審判決所指被告想殺告訴人之荒謬認定，況
    傳送此簡訊前，被告亦多次傳送關心告訴人身體狀況或邀請
    告訴人一同享用美食，而無任何恐嚇文字之訊息予告訴人，
    見被告確無恐嚇告訴人之犯意及行為。
　㈢被告曾於107年10月16日3時49分在日曆紙上寫出「作盤一、
    不能打瞌睡。二、不能學貓叫」，惟原審判決竟以此時間誤
    認為如原審判決事實欄二所示之被告傳送簡訊內容包含「24
    號我會出庭，這應該是你深思熟慮做的決定，...你做了你
    的堅持，那我也有我的堅持...為了保障我們兩家日後的和
    諧，我只有一個小小的要求，35萬和解金，一時拿不出沒關
    係，可以分期，每個月至少15000，這不過份吧，...也當作
    我找你12世的賠償」之傳送時間，事實上此簡訊傳送時間為
    107年12月15日16時50分，且此簡訊內容真意是被告驚覺告
    訴人無冤無故惡意提告，被告始負氣傳送上述簡訊內容，被
    告實無恐嚇取財之意。原審判決卻扭曲事實，罔顧被告法益
    而任意定罪。
　㈣告訴人主張被告於107年7月30日起開始對其恐嚇，卻未立即
    報警，迄至被告再行傳送其他簡訊後始一併至基隆市警察局
    提告，況告訴人身為宮廟靈修團大師姐，行事作風彪悍，相
    關人等無不敬畏其威嚴，亦無人得以靠近其身，遑論對其恐
    嚇。是以原審判決認定被告為恐嚇危害安全、恐嚇取財未遂
    等犯行，顯然有誤而應予撤銷。
　㈤被告個性極為善良單純，鮮少外出與人接觸，然因罹患精神
    障礙疾病而無法控管情緒，稍受刺激即瘋狂吼罵他人，此有
    診斷證明書可證。故本案有因被告具有精神障礙，而得依刑
    法第19條第1項不罰或依第2項減輕其刑之情事。
四、本院查：
　㈠原審判決依憑被告自承確以其所有門號0000000000號行動電
    話，傳送如原審判決事實欄一㈠、㈡、二所示內容之簡訊至告
    訴人持用之行動電話之供述、告訴人之證述及上開簡訊畫面
    照片等證據，認定被告本件所為恐嚇危害安全（共2罪）及
    恐嚇取財未遂等犯行，已詳敘所憑之證據與認定之理由，並
    無任何憑空推論之情事，亦與經驗法則、論理法則無違。
  ㈡被告雖以上情置辯，惟查：
  ⒈按刑法第305條之恐嚇罪，所稱以加害生命、身體、自由、名
    譽、財產之事，恐嚇他人者，係指以使人生畏怖心為目的，
    而通知將加惡害之旨於被害人而言。是恐嚇罪之成立以行為
    人將加害之事實，通知被害人，使其心生畏懼為已足，並不
    以行為人真有加害之意為必要，亦不以事後行為人有去實際
    加害被害人為必要；且被害人是否心生畏懼，乃應本於社會
    客觀經驗法則以為判斷基準。被告如原審判決事實欄一㈠所
    示傳送予告訴人之簡訊內容「我還沒綁架妳的人內……有這樣
    難？」，揚言加害告訴人之生命、身體、自由，而其如原審
    判決事實欄一㈡所示傳送予告訴人之簡訊內容「我現在很想
    殺人唷！！！要我找妳開刀嗎！！！…反正我不爽就會拿妳
    開刀」，則揚言加害告訴人之生命、身體，依前揭見解，客
    觀上均足以使受此通知之告訴人心生畏怖，致生危害於安全
    ，故均構成恐嚇行為，且告訴人亦於原審審理時證稱：伊看
    到如原審判決事實欄一㈠、㈡所示之簡訊心生恐懼，因為會危
    害伊的生命跟伊的家人等語（見原審卷第48頁）。又被告為
    智識正常之成年人，自應知上揭話語代表之意義，及他人見
    聞後將產生畏怖之感覺，縱因是時父親住院，為尋求情緒出
    口及告訴人之支持未果，亦不得以傳送恐嚇內容之簡訊為之
    。是以揆諸前揭說明，被告如原審判決事實欄一㈠、㈡所為，
    自均構成刑法第305條之恐嚇危害安全罪至明。另被告雖主
    張於傳送上開恐嚇簡訊內容之期間，亦有傳送其餘關心、問
    候告訴人或邀請告訴人享用美食之簡訊等語，惟此僅得以說
    明被告另有單方面聯繫告訴人之情事，無從解免被告發送如
    原審判決事實欄一㈠、㈡所示，內容包含加害告訴人之生命、
    身體或自由，並致告訴人心生恐懼之簡訊內容，所為之恐嚇
    危害安全罪責。
　⒉另按刑法第346條之恐嚇取財罪，其中所謂恐嚇之意，已如前
    述外，而刑法上關於財產上犯罪，所定意圖為自己或第三人
    不法之所有之意思條件，即所稱之「不法所有之意圖」，乃
    指欠缺適法權源，仍圖將財物移入自己實力支配管領下，得
    為使用、收益或處分之情形而言。告訴人業於原審審理時證
    稱：伊沒有欠被告錢，從伊第一天認識被告，一直到被告沒
    來共修這段期間，被告吃、喝、拉、撒完全免費，竟又向伊
    勒索35萬元等語（見原審卷第49-50頁）。而被告於原審審
    理時亦供承：告訴人沒有欠伊錢等語明確（見原審卷第34頁
    ）。基此，被告明知告訴人並無給付其35萬元之義務，為圖
    不法所得，竟於107年10月16日上午3時49分許傳送如原審判
    決事實欄二所示內容之簡訊予告訴人，向告訴人索取35萬元
    ，並向告訴人稱此筆金錢係為保障其與告訴人2家和諧、免
    於與告訴人互相傷害，營造欲對告訴人之人身安全不利之外
    觀，手段足使一般人心生畏怖，因告訴人報警處理，被告乃
    未能取得財物而未遂，故被告如原審判決事實欄二所為，自
    亦該當於刑法第346條第3項、第1項之恐嚇取財未遂罪。至
    被告辯稱：其傳送此恐嚇取財簡訊之時間應為107年12月15
    日16時45分，而非如原審判決所認定之107年10月16日3時49
    分許云云，並提出與上揭簡訊內容相同，而傳送時間顯示為
    「107年12月15日16時50分」之他通簡訊翻拍照片為憑（見
    本院卷第111頁）。本院審酌告訴人係於107年10月24日至基
    隆市警察局，就其遭被告於107年10月16日3時49分許傳送如
    原審事實欄二所示之恐嚇取財簡訊乙節提出說明（見偵查卷
    第27-28頁），並檢附簡訊畫面照片佐證（見偵查卷第29頁
    ），依簡訊畫面照片所示，被告傳送如原審判決事實欄二所
    示內容之簡訊時間確為107年10月16日3時49分，是告訴人於
    接收此恐嚇取財簡訊之7日後至警察局說明，無悖於常情及
    經驗法則，且被告於對此傳送時間於偵查中坦承不諱（見偵
    卷第69-71頁），故被告雖另提出傳送時間為107年12月15日
    16時50分之與原審事實欄二所示之恐嚇取財簡訊內容相同之
    簡訊畫面照片，仍無礙於被告確有於107年10月16日3時49分
    許傳送如原審事實欄二所示之恐嚇取財簡訊予告訴人之犯行
    ，原審判決同此認定，並無違誤。
　⒊告訴人接收被告所傳送之恐嚇危害安全或恐嚇取財之簡訊內
    容，均心生恐懼，已如前述，至告訴人何時至警察局提告，
    則為告訴人之權利行使，無涉於被告本件犯行之成立。又被
    告空言主張告訴人身為宮廟靈修團大師姐，行事作風彪悍，
    無人得以靠近其身或對其恐嚇云云，亦屬被告事後卸責之諉
    詞，同無足作為有利於被告之認定依據。
  ⒋被告雖另辯稱：其具有精神障礙情事，應得依刑法第19條第1
     項不罰或依第2 項減輕其刑云云。惟觀諸被告所提出之衛
    生福利部桃園醫院109年10月26日出具之診斷證明書，其上
    雖載有「混和焦慮及憂鬱情緒之適應障礙症；疑似精神病」
    之診斷，究非確診罹患精神障礙或心智缺陷，且醫囑載稱「
    患者（即被告）於『109年10月26日』至本院身心科就診，據
    家人提供資訊近年有生活功能退化，現實感缺損，感覺異常
    ，和判斷力下降等精神病症狀，然詳盡之心理衡鑑尚待安排
    」等語，尚不足以證明被告於「107年7月、9月、10月」間
    為本案犯行時有精神障礙或心智缺陷情事。況被告於本院審
    理時陳稱：伊於107年間並無因疾病就醫情事，本案係因當
    時父親住院，伊未能控管情緒下所為，但當時伊的身心狀況
    是正常的等語（本院卷第142頁）。是被告於案發時對外界
    之認知功能與思考判斷能力均屬正常，對己身作為亦知之甚
    詳，被告於本院審理時主張具有精神障礙情事，應得依刑法
    第19條第1項不罰或依第2項減輕其刑，尚難憑採。
　㈢綜上所述，被告提起本件上訴，否認犯行，任意指摘原判決
    不當，為無理由，應予駁回。
據上論斷，應依刑事訴訟法第373條、第368條，判決如主文。
本案經檢察官吳美文提起公訴，被告提起上訴後，經檢察官壽勤
偉到庭執行職務。
中　　華　　民　　國　　110 　年　　1 　　月　　14　　日
                  刑事第十五庭  審判長法　官  林怡秀
                                      法　官  陳信旗
                                      法　官  古瑞君
以上正本證明與原本無異。
不得上訴。
                                      書記官  林君縈
中　　華　　民　　國　　110 　年　　1 　　月　　14　　日
附錄：本案論罪科刑法條全文
中華民國刑法第305條
以加害生命、身體、自由、名譽、財產之事恐嚇他人，致生危害
於安全者，處2年以下有期徒刑、拘役或9千元以下罰金。

中華民國刑法第346條
意圖為自己或第三人不法之所有，以恐嚇使人將本人或第三人之
物交付者，處6月以上5年以下有期徒刑，得併科3萬元以下罰金
。
以前項方法得財產上不法之利益或使第三人得之者，亦同。
前二項之未遂犯罰之。
附件
臺灣基隆地方法院刑事判決　　　　　　　108年度易字第336號
公　訴　人　臺灣基隆地方檢察署檢察官
被　　　告　甲○○
上列被告因恐嚇取財等案件，經檢察官提起公訴（107年度偵字
第6342號），本院判決如下：
    主  文
甲○○犯恐嚇危害安全罪，共貳罪，各處有期徒刑貳月，如易科罰
金，均以新臺幣壹仟元折算壹日；又犯恐嚇取財未遂罪，處有期
徒刑肆月，如易科罰金，以新臺幣壹仟元折算壹日。應執行有期
徒刑陸月，如易科罰金，以新臺幣壹仟元折算壹日。
    事  實
一、甲○○自民國107年1月6日起，經他人介紹至乙○○○址設基隆市
    ○○區○○路00號1樓之住處禪修，每週日禪修1次。惟因甲○○屢
    次於禪修後，拒不返回自己住處，執意留宿於乙○○○上址住
    處，致乙○○○及其家人不堪其擾，乙○○○遂拒絕甲○○再至其住
    處禪修。詎甲○○竟因此心生不滿，各基於恐嚇危害安全之犯
    意，分別為下列㈠、㈡犯行：
  ㈠於107年7月30日中午12時57分許，以其所有之門號000000000
    0號行動電話傳送內容為「我還沒綁架妳的人內……有這樣難
    ？」之簡訊至乙○○○持用之行動電話，以此加害乙○○○之生命
    、身體、自由之事恐嚇乙○○○，使乙○○○在其上址住處閱覽後
    心生畏懼，致生危害於安全。
  ㈡於107年9月13日下午7時28分許，以其所有之門號0000000000
    號行動電話傳送內容為「我現在很想殺人唷！！！要我找妳
    開刀嗎！！！…反正我不爽就會拿妳開刀」之簡訊至乙○○○持
    用之行動電話，以此加害乙○○○之生命、身體之事恐嚇乙○○○
    ，使乙○○○在其上址住處閱覽後心生畏懼，致生危害於安全
    。
二、甲○○明知乙○○○並無給付其新臺幣（下同）35萬元之義務，
    竟仍意圖為自己不法之所有，基於恐嚇取財之犯意，於107
    年10月16日（起訴書誤載為13日）上午3時49分許，以其所
    有之門號0000000000號行動電話傳送內容為「為了保障我往
    後的生活，也保障我跟妳兩家的和諧，我只有小小的要求，
    35萬和解金，一時拿不出沒關係，可以分期，每個月至少15
    000，這不過份吧～妳不會嫌貴吧～」、「妳曾經也開過麵包
    店應該也存了不少，對妳來說也不會是很大的負擔，只要還
    清，我跟妳的恩恩怨怨就此一筆勾銷，不會再有交集了，妳
    要告我的目的也只是不想有任何關係，我也想過了，互相傷
    害對誰都沒好處」之簡訊至乙○○○持用之行動電話，以此加
    害乙○○○之生命、身體之事恐嚇乙○○○，使乙○○○在其上址住
    處閱覽後心生畏懼，嗣因乙○○○報警處理，甲○○乃未能取得
    財物而未遂。
三、案經乙○○○訴由基隆市警察局第一分局報告臺灣基隆地方檢
    察署檢察官偵查起訴。
    理  由
壹、程序部分：
    本案據以認定被告甲○○犯罪之供述證據，公訴人及被告在本
    院審理時均未爭執其證據能力，復經本院審酌認該等證據之
    作成並無違法、不當或顯不可信之情況，而非供述證據亦非
    公務員違背法定程序所取得，依刑事訴訟法第159條之5第2
    項、第158條之4規定反面解釋，均有證據能力，合先敘明。
貳、實體部分：
一、訊據被告固坦承其曾自107年1月6日起，經他人介紹至告訴
    人乙○○○上址住處禪修，並曾於如事實欄一㈠、㈡、二所示之
    時間，以其所有之門號0000000000號行動電話傳送上開內容
    之簡訊至告訴人持用之行動電話等節，惟矢口否認有何恐嚇
    危害安全及恐嚇取財之犯行，辯稱：因為伊父親生病，伊心
    情不好，所以伊講話比較心直口快，伊事後也有向告訴人道
    歉，目前沒有再跟告訴人接觸。伊當時因為沒有工作，父親
    又住院，所以比較直一點，才會向告訴人要35萬，告訴人沒
    有欠伊錢云云。惟查：
  ㈠被告曾自107年1月6日起，經他人介紹至告訴人上址住處禪修
    ，並曾於如事實欄一㈠、㈡、二所示之時間，以其所有之門號
    0000000000號行動電話傳送上開內容之簡訊至告訴人持用之
    行動電話等節，業據被告於偵查及本院審理時坦承不諱（見
    偵卷第69頁至第71頁、第81頁至第83頁，本院卷第34頁），
    且據告訴人於警詢、偵查及本院審理時證述在卷（見偵卷第
    9頁至第11頁、第27頁至第28頁、第55頁至第57頁，本院卷
    第46頁至第52頁），復有上開簡訊畫面照片在卷足稽（見偵
    卷第22頁、第25頁、第29頁）；而告訴人均係於其上址住處
    閱覽被告所傳送之簡訊乙節，亦據其於警詢及偵訊時證述無
    訛（見偵卷第27頁、第83頁），且被告就此亦未予爭執，故
    均堪認定。
  ㈡按刑法第305條之恐嚇危害安全罪，以加害生命、身體、自由
    、名譽、財產之事，恐嚇他人致生危害於安全者為其要件，
    凡行為人以加害生命、身體、自由、名譽、財產之事恐嚇他
    人，該他人客觀上足以陷於危險不安之狀態，並已達危害其
    自由安全之程度，即得以該罪名相繩。所謂「致生危害於安
    全」，係指受惡害通知者，因行為人之恐嚇，造成安全上之
    危險與實害而言。另所謂「加害」，並不以言詞為限，包括
    身體之動作、語氣、表情等一切足以使人生畏佈心之強暴、
    脅迫行為在內。查被告如事實欄一㈠所示傳送予告訴人之簡
    訊，揚言加害告訴人之生命、身體、自由，而其如事實欄一
    ㈡所示傳送予告訴人之簡訊，則揚言加害告訴人之生命、身
    體，依前揭見解，客觀上均足以使受此通知之告訴人心生畏
    怖，致生危害於安全，故均構成恐嚇行為，且告訴人亦於本
    院審理時證稱：伊看到如事實欄一㈠、㈡所示之簡訊心生恐懼
    ，因為會危害伊的生命跟伊的家人等語（見本院卷第48頁）
    。又被告為智識正常之成年人，自應知上揭話語代表之意義
    ，及他人見聞後將產生畏怖之感覺，詎其仍蓄意為之，是以
    揆諸前揭說明，被告如事實欄一㈠、㈡所為，自構成刑法第30
    5條之恐嚇危害安全罪至明。
  ㈢另按刑法第346條之恐嚇取財罪所謂恐嚇，係指以將來害惡之
    事通知他人，使其發生恐怖心之謂，舉凡以言詞、文字或舉
    動相恐嚇，將加害惡於他人之生命、身體、自由、名譽、財
    產者皆屬之，並不以言詞行之為限。次按刑法上關於財產上
    犯罪，所定意圖為自己或第三人不法之所有之意思條件，即
    所稱之「不法所有之意圖」，乃指欠缺適法權源，仍圖將財
    物移入自己實力支配管領下，得為使用、收益或處分之情形
    而言。經查，告訴人業於本院審理時證稱：伊沒有欠被告錢
    ，從伊第一天認識被告，一直到被告沒來共修這段期間，被
    告吃、喝、拉、撒完全免費，竟又向伊勒索35萬元；被告傳
    如事實欄一㈠、㈡所示之二通簡訊後，還是一直打電話騷擾伊
    ，伊都盡量不要接，這段期間被告也有來伊家找伊，但是伊
    不開門，被告要綁架伊的家人，又要殺伊，伊當然會害怕，
    被告傳完勒索35萬的簡訊之後，就沒有再到伊家或打電話來
    騷擾伊了等語（見本院卷第48頁至第50頁）。又被告亦於本
    院審理時供承：告訴人沒有欠伊錢等語明確（見本院卷第34
    頁）。綜上，可知被告明知告訴人並無給付其35萬元之義務
    ，為圖不法所得，竟於107年10月16日上午3時49分許傳送如
    事實欄二所示內容之簡訊予告訴人，向告訴人索取35萬元，
    並向告訴人稱此筆金錢係為保障告訴人家中和諧、免於與告
    訴人互相傷害，營造欲對告訴人之人身安全不利之外觀，手
    段足使一般人心生畏怖，惟因告訴人及時報警處理，被告乃
    未能取得財物而未遂，故被告如事實欄二所為，自亦該當於
    刑法第346條第3項、第1項之恐嚇取財未遂罪。
二、綜上所述，被告所辯各節，要屬臨訟卸責之詞，無足採信。
    本案事證明確，被告恐嚇危害安全及恐嚇取財未遂犯行均堪
    認定，應予依法論科。
三、論罪科刑：
  ㈠現行刑法第2條第1項明文規定：「行為後法律有變更者，適
    用行為時之法律。但行為後之法律有利於行為人者，適用最
    有利於行為人之法律。」惟此「法律變更」與法律修正之概
    念有別；所謂法律變更應係指因法律修正而「刑罰」有實質
    之更異而言（如修正後新舊法法定本刑輕重變更或犯罪構成
    要件寬嚴不同），始有依上開規定為準據法而比較適用新法
    或舊法之問題。如新舊法處罰之輕重仍然相同，並無有利或
    不利之情形，即無適用上開規定為比較之餘地，自應依一般
    法律適用之原則，適用現行、有效之裁判時法論處。經查，
    被告為本件犯行後，刑法第305條、第346條規定業於108年1
    2月25日修正公布，並自同年月27日生效施行。上開條文法
    定刑中之罰金刑，於上開條文修正前，原依刑法施行法第1
    條之1第2項前段規定，就其數額（即3百元、1千元）提高為
    30倍（即9千元、3萬元）；而上開條文修正後，僅將法定刑
    中之罰金刑修正為9千元、3 萬元，就其犯罪構成要件及其
    餘法定本刑均未變更，考其修正意旨，係因上開條文於72年
    6月26日後並未修正，乃依刑法施行法第1條之1第2項前段規
    定將罰金數額修正提高30倍，以增加法律明確性，並使刑法
    分則各罪罰金數額具內在邏輯一致性。是以，此次修正並未
    致刑罰有何實質更異，揆諸前揭說明，非屬法律變更，毋庸
    依刑法第2條第1項規定為新舊法比較，應適用現行、有效之
    裁判時法即修正後之刑法第305條、第346條規定論處，先予
    敘明。
  ㈡核被告如事實欄一㈠、㈡所為，均係犯刑法第305條之恐嚇危害
    安全罪；如事實欄二所為，係犯刑法第346條第3項、第1項
    之恐嚇取財未遂罪。
  ㈢被告所犯上開3罪，犯意各別，行為互殊，應予分論併罰。
  ㈣被告如事實欄二所為，已著手於恐嚇取財犯罪行為之實行而
    不遂，為未遂犯，爰依刑法第25條第2項規定，按既遂犯之
    刑減輕之。
  ㈤爰審酌被告前無犯罪科刑處罰紀錄，素行良好，此有臺灣高
    等法院被告前案紀錄表在卷可憑。然其因細故對告訴人心生
    不滿，竟率爾為如事實欄一㈠、㈡所示之恐嚇危害安全犯行，
    復為圖不法財物，以如事實欄二所示之方式對告訴人為恐嚇
    取財之行為，造成告訴人承受巨大精神上之痛苦，且被告犯
    後始終否認犯行，復未與告訴人達成和解，足認其犯後態度
    非佳，兼衡其犯罪之動機、目的、手段、犯罪所生之損害、
    其與告訴人間之關係，並參酌其智識程度、生活狀況等一切
    情狀，分別量處如主文所示之刑，並定其應執行刑，及諭知
    各宣告刑及其應執行刑如易科罰金之折算標準，以示懲儆。
四、未扣案之門號0000000000號行動電話1支（含SIM卡1張）係
    供被告犯如事實欄一㈠、㈡、二所示犯行所用之物，且屬被告
    所有等情，詳如前述。惟依現存證據，尚難認定該行動電話
    仍存在而未滅失，且是否沒收該物，對被告日後會否再為同
    類犯行而言並無重大影響，足認刑法上之重要性低微，為符
    合比例原則，兼顧訴訟經濟，爰依刑法第38條之2第2項規定
    不予宣告沒收、追徵，併此敘明。
據上論斷，應依刑事訴訟法第299條第1項前段，刑法第305條、
第346條第1項、第3項、第25條第2項、第41條第1項前段、第51
條第5款，刑法施行法第1條之1第1項，判決如主文。
本案經檢察官吳美文提起公訴，檢察官李彥霖到庭執行職務。
中    華    民    國   109    年    6     月    20    日
                  刑事第五庭審判長法  官  齊  潔
                                  法  官  李辛茹
                                  法  官  謝昀芳
以上正本證明與原本無異。
如不服本判決，應於收受判決後20日內向本院提出上訴書狀，並
應敘述具體理由。其未敘述上訴理由者，應於上訴期間屆滿後20
日內向本院補提理由書（均須按他造當事人之人數附繕本）。「
切勿逕送上級法院」。
中    華    民    國   109    年    6     月    20    日
                                  書記官  王靜敏
附錄本案論罪科刑法條：
中華民國刑法第305條
以加害生命、身體、自由、名譽、財產之事恐嚇他人，致生危害
於安全者，處2年以下有期徒刑、拘役或9千元以下罰金。
中華民國刑法第346條
意圖為自己或第三人不法之所有，以恐嚇使人將本人或第三人之
物交付者，處6月以上5年以下有期徒刑，得併科3萬元以下罰金
。
以前項方法得財產上不法之利益或使第三人得之者，亦同。
前二項之未遂犯罰之。